# 销售退回的会计处理（税）

提问人：KKK_K 时间：2023-07-31 21:01:19
企业发生销售退回，为退回当期销售的产品。未能及时开出红冲发票的情况下，会计上是否需要对于销项税进行会计处理？或，仅按照不含税金额冲减收入和应收即可。
谢谢版主！

回答人：chenyiwei
在未能及时开出红冲发票的情况下，对销项税额不做处理。仅按照不含税金额冲减收入和应收即可。